臺灣臺北地方法院刑事判決
110年度交簡字第708號
聲  請  人  臺灣臺北地方檢察署檢察官
被      告  朱志杰


上列被告因公共危險案件，經檢察官聲請以簡易判決處刑（110
年度偵字第28180號），本院判決如下：
    主  文
朱志杰吐氣所含酒精濃度達每公升零點二五毫克以上而駕駛動力
交通工具，處有期徒刑貳月，如易科罰金，以新臺幣壹仟元折算
壹日。緩刑貳年，並應於判決確定日起陸個月內，向公庫支付新
臺幣伍萬元。 
    事實及理由
一、本件犯罪事實及證據，均引用檢察官聲請簡易判決處刑書之
    記載（如附件）。
二、論罪科刑：
  ㈠核被告朱志杰所為，係犯刑法第185條之3第1項第1款之吐氣
    所含酒精濃度達每公升0.25毫克以上而駕駛動力交通工具罪
    。
  ㈡爰審酌被告明知酒精成分對人之意識、控制能力具有不良影
    響，超量飲酒後會導致對週遭事務之辨識及反應能力較平常
    狀況薄弱，竟仍不知謹慎，復於飲酒後呼氣酒精濃度達每公
    升0.38毫克之酒醉情況下，猶駕駛大型重機車行駛於公眾往
    來之道路，漠視公眾生命財產安全，所為誠屬不該。惟念被
    告犯後坦承犯行，態度尚屬非劣，兼衡被告生活狀況、智識
    程度、家庭經濟狀況、本次犯行並未肇事等一切情狀，量處
    如主文欄所示之刑，並諭知易科罰金之折算標準，以資懲儆
    。
三、被告前未曾因故意犯罪受有期徒刑以上刑之宣告，有臺灣高
    等法院被告前案紀錄表1份在卷可查，其因一時失慮，致罹
    刑章，其於犯後坦承犯行，足見其確有悔意，堪認經此教訓
    後，當已知所警惕，信無再犯之虞，本院認所宣告之刑以暫
    不執行為當，爰併予宣告緩刑2年，以啟自新。又按緩刑宣
    告，得斟酌情形，命犯罪行為人向公庫支付一定之金額，刑
    法第74條第2項第4款定有明文。本院衡酌酒後不應駕車之觀
    念，業已透過教育、宣導及各類媒體廣為傳達，被告輕忽而
    為本案犯行，為確保被告記取教訓並建立尊重法治之正確觀
    念，認有課予一定負擔之必要，爰併依同法第74條第2項第4
    款規定，命其應於主文所示期間內，向公庫支付如主文所示
    之金額，俾兼收啟新及惕儆之雙效。如被告未於主文所示之
    期間內履行本判決所諭知之負擔，情節重大者，檢察官得聲
    請撤銷對其所為之緩刑宣告，併予敘明。
四、依刑事訴訟法第449條第1項前段、第3項、第454條第2項，
    刑法第185條之3第1項第1款、第41條第1項前段、第74條第1
    項第1款、第74條第2項第4款，刑法施行法第1條之1第1項，
    逕以簡易判決處刑如主文。　　
五、如不服本判決，得自收受送達之日起20日內向本院提出上訴
    狀，上訴於本院第二審合議庭（須附繕本）。
本案經檢察官王銘裕聲請以簡易判決處刑。　
中　　華　　民　　國　　110 　年　　11　　月　　18　　日
　　　　　　　　　刑事第八庭    法　官　許凱傑
以上正本證明與原本無異。
如不服本判決應於收受送達後20日內向本院提出上訴書狀，並應
敘述具體理由；其未敘述上訴理由者，應於上訴期間屆滿後20日
內向本院補提理由書（均須按他造當事人之人數附繕本）「切勿
逕送上級法院」。
　　　　　　　　　　　　　　　　書記官　許翠燕
中　　華　　民　　國　　110 　年　　11　　月　　18　　日

附錄本案論罪科刑法條：
中華民國刑法第185條之3
駕駛動力交通工具而有下列情形之一者，處2年以下有期徒刑，
得併科20萬元以下罰金：
一、吐氣所含酒精濃度達每公升零點二五毫克或血液中酒精濃度
    達百分之零點零五以上。
二、有前款以外之其他情事足認服用酒類或其他相類之物，致不
    能安全駕駛。
三、服用毒品、麻醉藥品或其他相類之物，致不能安全駕駛。
因而致人於死者，處3年以上10年以下有期徒刑；致重傷者，處1
年以上7年以下有期徒刑。
曾犯本條或陸海空軍刑法第54條之罪，經有罪判決確定或經緩起
訴處分確定，於五年內再犯第1項之罪因而致人於死者，處無期
徒刑或5年以上有期徒刑；致重傷者，處3年以上10年以下有期徒
刑。

附件：
臺灣臺北地方檢察署檢察官聲請簡易判決處刑書　
                                    110年度偵字第28180號
　　被　　　告　朱志杰　男　23歲（民國00年0月00日生）
　　　　　　　　　　　　住臺北市○○區○○里○○街00號3
　　　　　　　　　　　　　樓
　　　　　　　　　　　　國民身分證統一編號：Z000000000號
上列被告因公共危險案件，已經偵查終結，認為宜以簡易判決處
刑，茲將犯罪事實及證據並所犯法條分敘如下：
　　　　犯罪事實
一、朱志杰於民國110年9月19日凌晨0時至2時許，在臺北市○○區
    ○○路00號IMAGE餐廳內飲酒後，未待酒精代謝完畢，基於酒
    後駕駛動力交通工具之犯意，於同日3時40分許，自上開飲
    酒處，騎乘車牌000-0000號大型重機車欲移車至適當處所。
    嗣於同日3時50分許，行經臺北市○○區○○路00號附近，為執
    勤員警攔檢，並對其施以吐氣酒精濃度測試，測得其吐氣所
    含酒精濃度達每公升0.38毫克，始悉上情。
二、案經臺北市政府警察局信義分局報告偵辦。
        證據並所犯法條
一、上揭犯罪事實，業據被告朱志杰於警詢及本署偵查中均坦承
    不諱，復有酒精測定紀錄表、臺北市政府警察局呼氣酒精濃
    度檢測暨拒測法律效果確認單、臺北市政府警察局舉發違反
    道路交通管理事件通知單及財團法人工業技術研究院呼氣酒
    精測試器檢定合格證書各1份在卷可稽，足認被告上開自白
    與事實相符，其犯嫌應堪認定。
二、核被告所為，係犯刑法第185條之3第1項第1款之吐氣所含酒
    精濃度達每公升0.25毫克以上而駕駛動力交通工具之公共危
    險之罪嫌。
三、依刑事訴訟法第451條第1項聲請逕以簡易判決處刑。
    此　致
臺灣臺北地方法院
中　　華　　民　　國　 110　　年　　10　　月　　12　　日
                          檢  察  官  王  銘  裕
本件正本證明與原本無異　　　　　　　　　　　　　　　　　
中　　華　　民　　國 　110　　年　　10　　月　　26　　日
                          書　記　官  廖  茉  莉  
本件係依刑事訴訟法簡易程序辦理，法院簡易庭得不傳喚被告、
輔佐人、告訴人、告發人等出庭即以簡易判決處刑；被告、被害
人、告訴人等對告訴乃論案件如已達成民事和解而要撤回告訴或
對非告訴乃論案件認有受傳喚到庭陳述意見之必要時，請即另以
書狀向簡易法庭陳述或請求傳訊。

附錄本案所犯法條全文
中華民國刑法第185條之3
駕駛動力交通工具而有下列情形之一者，處 2 年以下有期徒刑
，得併科 20 萬元以下罰金：
一、吐氣所含酒精濃度達每公升零點二五毫克或血液中酒精濃度
    達百分之零點零五以上。
二、有前款以外之其他情事足認服用酒類或其他相類之物，致不
    能安全駕駛。
三、服用毒品、麻醉藥品或其他相類之物，致不能安全駕駛。
因而致人於死者，處 3 年以上 10 年以下有期徒刑；致重傷者
，處 1 年以上 7 年以下有期徒刑。
曾犯本條或陸海空軍刑法第 54 條之罪，經有罪判決確定或經緩
起訴處分確定，於五年內再犯第 1 項之罪因而致人於死者，處
無期徒刑或 5 年以上有期徒刑；致重傷者，處 3 年以上 10 年
以下有期徒刑。